# 陈老师，母公司处置子公司剩余股权改为权益法核算后，为什么合并层面要转出其他综...

提问人：qww8307 时间：2014-12-21 11:53:28
陈老师，按照今年修订后的新准则，母公司处置子公司部分股权但仍有重大影响时，对剩余股权视同自取得时即采用权益法核算，然后在合并层面：
（ 1 ）对于剩余股权，应当按照其在丧失控制权日的公允价值进行重新计量。处置股权取得的对价与剩余股权公允价值之和，减去按原持股比例计算应享有原有子公司自购买日或合并日开始持续计算的净资产的份额之间的差额，计入丧失控制权当期的投资收益，同时冲减商誉。 （ 2 ）此外，与原有子公司的股权投资相关的其他综合收益，应当在丧失控制权时按照相关资产或负债被处置时所采用的方法进行相应的会计处理，即如果按照相关准则的规定，以前在其他综合收益中确认的利得或损失在处置相关资产或负债时应转入当期损益，则丧失控制权时应将相关利得或损失从其他综合收益转为投资收益。 我不明白的是以上第（ 2 ）点，对于出售的股权，其他综合收益转入当期投资收益我是明白的，但对于剩余股权，为什么单体层面已经视同自购买日开始按权益法核算确认“其他综合收益”后，在合并层面又将其转入当期投资收益，明明这块剩余股权还在，是需要按照权益法确认其他综合收益的啊。 另外，对于剩余股权改按金融工具核算，合并层面也要将原确认的其他综合收益转入当期投资收益，同样的问题，剩余股权还在，相关收益并未实现啊？ 谢谢陈老师！

回答人：chenyiwei
此问题在本版面上有很多讨论，你可以查找一下“跨越会计处理界线”方面的讨论。另外合并报表层面对丧失控制权的这个处理规定并不是今年准则修订后才有的，而是从 2010 年《企业会计准则解释第 4 号》发布后就如此操作了。